臺灣板橋地方法院刑事判決　　　　　　　96年度訴字第3229號
公　訴　人　臺灣板橋地方法院檢察署檢察官
被　　　告　甲○○
　　　　　　　　　　（現另案羈押於臺灣臺北看守所）
上列被告因違反毒品危害防制條例案件，經檢察官提起公訴（九
十六年度毒偵字第五九四○號），被告於準備程序中對被訴事實
為認罪之陳述，本院合議庭裁定由受命法官獨任行簡式審判程序
，判決如下：
    主  文
甲○○施用第一級毒品，累犯，處有期徒刑拾月。扣案之第一級
毒品海洛因貳包（淨重零點壹柒公克）沒收併銷燬之。
    事  實
一、甲○○曾於民國八十七年間因施用毒品案件，經本院先後裁
    定送勒戒處所觀察、勒戒後，均認無繼續施用毒品傾向，由
    臺灣板橋地方法院檢察署檢察官以八十七年度偵字第一八四
    七一號、第一九三四五號為不起訴處分確定；又於同年間因
    施用毒品案件，經本院以八十七年度毒聲字第三八五二號裁
    定送戒治處所施以強制戒治，於八十八年六月十五日停止戒
    治處分之執行出所，交付保護管束，嗣經保護管束期滿未經
    撤銷保護管束，視為強制戒治期滿，臺灣板橋地方法院檢察
    署檢察官以八十九年度戒毒偵字第五七號為不起訴處分確定
    ；再於九十一年間，因施用毒品案件，經本院以九十一年度
    毒聲字第三六二二號裁定送戒治處所強制戒治，於九十二年
    十月三十日執行完畢釋放，刑事部分復經本院以九十一年度
    板簡字第二一○二號判決判處有期徒刑六月確定，甫於九十
    三年二月七日執行完畢（構成累犯）。明知海洛因、甲基安
    非他命經毒品危害防制條例列為第一級、第二級毒品，不得
    施用、持有，竟不知悔改，於強制戒治執行完畢後五年內之
    九十六年八月一日某時許在臺北縣三重市○○路○段一三六
    巷十七弄十六號四樓內，將第一級毒品海洛因、第二級毒品
    甲基安非他命摻入香菸內，點燃香菸吸食煙霧，同時施用第
    一級毒品、第二級毒品乙次，嗣於同年月二日十七時許，在
    上址為警查獲，扣得其所有供施用第一級毒品海洛因二包（
    起訴書誤載為三包，合計淨重零點一七公克）。
二、案經新竹縣政府警察局第二分局報請臺灣板橋地方法院檢察
    署檢察官偵查起訴。
    理  由
一、訊據被告甲○○對於施用第一級、第二級毒品之犯行坦承不
    諱，查獲時為警採渠尿液送檢驗結果，呈海洛因代謝物嗎啡
    類陽性、甲基安非他命陽性反應，有臺灣尖端先進生技醫藥
    股份有限公司濫用藥物檢驗報告一紙。扣案之白粉二包，送
    法務部調查局鑑定，確含第一級第六項毒品海洛因成分，合
    計淨重零點一七公克，有該局九十六年八月二十七日調科壹
    字第○九六二三○六三七五○號鑑定書一紙可參。又依本院
    歷來審判經驗得知，海洛因及甲基安非他命之吸食方式，依
    施用者之使用習慣而有所不同，並無一定模式可循，據以往
    囑託鑑定機關所為之鑑定結果得知，確有於毒品證物及吸食
    工具等之檢驗中發現以前開二者毒品摻雜吸食之案例，故確
    有施用者將二者同時施用之可能。一般而言，甲基安非他命
    或海洛因大多分開使用，下列幾種情形會有混用之情形：1
    、有些海洛因使用者喜好加入甲基安非他命以增加舒暢感覺
    。2 、原先使用甲基安非他命者開始嘗試使用海洛因。3 、
    有些海洛因成癮者偶爾會施用甲基安非他命來消除海洛因戒
    斷時出現之不舒服症狀。4 、有些海洛因被販毒者加入甲基
    安非他命以增加其重量。上述之1 、2 之情況，較常見甲基
    安非他命和海洛因同時放在玻璃球內燒烤施用，同時施用不
    會引起排斥，甚至在欣快感方面有加強的可能，被告自白核
    與事實相符。被告於八十七年間兩度因施用毒品案件，經本
    院先後裁定送勒戒處所觀察、勒戒後，均認無繼續施用毒品
    傾向，由臺灣板橋地方法院檢察署檢察官以八十七年度偵字
    第一八四七一號、第一九三四五號為不起訴處分確定；又於
    同年間，因施用毒品案件經本院以八十七年度毒聲字第三八
    五二號裁定送戒治處所施以強制戒治，於八十八年六月十五
    日停止戒治處分之執行出所，並付保護管束，嗣經保護管束
    期滿未經撤銷保護管束，視為強制戒治期滿，臺灣板橋地方
    法院檢察署檢察官以八十九年度戒毒偵字第五七號為不起訴
    處分確定；再於九十一年間，因施用毒品案件，經本院以九
    十一年度毒聲字第三六二二號裁定送戒治處所強制戒治，於
    九十二年十月三十日執行完畢釋放，有臺灣高等法院被告前
    案紀錄表一份可憑，被告受強制戒治執行完畢釋放後五年內
    再犯本件施用毒品犯行，洵堪認定。
二、海洛因、甲基安非他命經毒品危害防制條例列為第一級、第
    二級毒品，不得施用、持有，核被告甲○○所為，係犯毒品
    危害防制條例第十條第一項之施用第一級毒品罪、第二項施
    用第二級毒品罪。被告施用前持有毒品之低度行為，均應為
    施用之高度行為所吸收，不另論罪。被告以一行為同時施用
    第一級毒品、第二級毒品，為一行為觸犯數罪名，為想像競
    合犯，應從一重之施用第一級毒品罪處斷，公訴人認為應分
    論併罰，容有誤會。被告因施用毒品案件，經本院以九十一
    年度板簡字第二一○二號判決判處有期徒刑六月確定，甫於
    九十三年二月七日執行完畢，有臺灣高等法院被告前案紀錄
    表一份，其受有期徒刑執行完畢後五年內故意犯本件有期徒
    刑以上之罪，為累犯，依刑法第四十七條第一項規定加重其
    刑。爰審酌被告前經觀察、勒戒、強制戒治執行完畢釋放後
    ，猶萌施用毒品犯意漠視法令之禁制，恣意濫用毒品，惟尚
    知坦承犯行，兼衡其施用毒品種類、手段、犯後坦承犯行等
    一切情狀，量處如主文所示之刑。扣案之海洛因二包，合計
    淨重零點一七公克，為查獲之第一級毒品，應依毒品危害防
    制條例第十八條第一項前段沒收銷燬之（包裝上開毒品之包
    裝袋，其與毒品於物理外觀上附合而難予析離，且如強予析
    離至完全無殘渣留存，將耗費相當之時間、人力與經費，於
    經濟上顯無實益，是依社會一般通念，堪認該包裝袋已與查
    獲之毒品結合成為一體而無從強加析離，是上開毒品既屬毒
    品危害防制條例十八條第一項前段所規定之違禁物，其外包
    裝袋自亦應併予沒收銷燬之，附此敘明）。
三、末按除被告所犯為死刑、無期徒刑、最輕本刑為三年以上有
    期徒刑之罪或高等法院管轄第一審案件者外，於前條第一項
    程序進行中，被告先就被訴事實為有罪之陳述時，審判長得
    告知被告簡式審判程序之旨，並聽取當事人、代理人、辯護
    人及輔佐人之意見後，裁定進行簡式審判程序，刑事訴訟法
    第二百七十三條之一第一項定有明文。查本件被告所犯，法
    定本刑非最輕本刑為三年以上有期徒刑之罪，且被告就被訴
    事實為有罪之陳述，經告知被告簡式審判程序之旨，被告及
    公訴人對於本件改依簡式審判程序審理亦均表示無意見，是
    本院即依前揭刑事訴訟法規定，裁定本件進行簡式審判程序
    ，附此敘明。
據上論斷，應依刑事訴訟法第二百七十三條之一第一項、第二百
九十九條第一項前段，毒品危害防制條例第十條第一項、第二項
、第十八條第一項前段、第二十三條第二項，刑法第十一條前段
、第五十五條、第四十七條第一項，判決如主文。
本案經檢察官張瑞娟到庭執行職務。
中　　華　　民　　國　　96　　年　　10　　月　　15　　日
                  刑事第八庭    法　官  絲鈺雲
以上正本證明與原本無異
如不服本判決應於送達後10日內向本院提出上訴狀
                                書記官　蔡美如
中　　華　　民　　國　　96　　年　　10　　月　　16　　日
附錄本案論罪科刑法條全文：
毒品危害防制條例第十條
施用第一級毒品者，處六月以上五年以下有期徒刑。
施用第二級毒品者，處三年以下有期徒刑。
